ACORDAO-COMPLETO-2559004

ACÓRDÃO DE RELAÇÃO

ACÓRDÃO DE RELAÇÃO 2453/2022 ATA 42/2022 - PLENÁRIO

Acórdão 2453/2022-TCU-Plenário
VISTOS e relacionados estes autos de representação de autoria do Ministério Público Federal acerca de possíveis irregularidades relativas à Funcef, à Petros, à Previ, ao BB Banco de Investimentos, à Fapes e à Finep, relacionadas a investimentos realizados por essas entidades no Fundo de Investimento em Participações Brasil de Governança Corporativa (FIP BGC) ;
Considerando que a matéria foi apreciada pelo Colegiado em deliberação consubstanciada no Acórdão 2236/2022-TCU-Plenário, relator Ministro Antonio Anastasia, por meio do qual o Tribunal, acolhendo os pareceres uniformes da Secretaria de Controle Externo do Sistema Financeiro Nacional (peças 32-34) e do Ministério Público de Contas (peça 36) , conheceu da representação e expediu determinações àquelas instituições para instaurar, processar e enviar ao TCU individualmente tomadas de contas especiais com vistas a apurar as irregularidades apontadas no processo;
Considerando que, por erro de natureza material, a Financiadora de Estudos e Projetos (Finep) não constou do item 1.8 do Acórdão 2236/2022-TCU-Plenário, o qual veiculou as determinações;
Considerando que, igualmente por equívoco material, o prazo para cumprimento das determinações fora grafado de maneira dúbia (numeral 120 e extenso 90 dias) ;
Considerando os pareceres uniformes da Secretaria de Gestão de Processos (peças 46-47) e do Ministério Público de Contas (peça 49) , em favor das retificações dos erros materiais constatados; e
Considerando, por fim, que o acesso aos presentes autos às partes interessadas e aos respectivos representantes é medida necessária ao cumprimento das determinações proferidas no Acórdão 2236/2022-TCU-Plenário;
ACORDAM os Ministros do Tribunal de Contas da União, reunidos em sessão do Plenário, com fundamento no art. 143, inciso V, alínea "d", do Regimento Interno/TCU, c/c a Súmula 145/TCU e com o inciso I do art. 463 do Código de Processo Civil, em:
a) apostilar o item 1.8 do Acórdão 2236/2022-TCU-Plenário, relator Ministro Antonio Anastasia, Sessão de 5/10/2022, Ata nº 38/2022, a fim de promover as alterações em negrito, mantendo-se os demais termos do Acórdão ora retificado, destacando-se que os grifos são apenas para identificação do trecho apostilado, não constituindo parte essencial do texto: 
Onde se lê: "Determinações: à Fundação dos Economiários Federais (Funcef) , à Fundação Petrobras de Seguridade Social (Petros) , à Caixa de Previdência dos Funcionários do Banco do Brasil (Previ) , à Fundação de Assistência e Previdência Social do BNDES (Fapes) e ao BB Banco de Investimentos S.A. para que, individualmente, no prazo de 120 (noventa) dias, contados da respectiva ciência desta deliberação, instaurem, processem e enviem ao TCU tomadas de contas especiais com vistas a apurar as irregularidades ocorridas na aplicação de recursos financeiros da respectiva entidade fechada de previdência complementar pelo Fundo de Investimento em Participações Brasil de Governança Corporativa (FIP BGC) , observando toda a documentação demandada pela Instrução Normativa TCU 71/2012, tratando/cuidando necessariamente dos seguintes aspectos:"
 Leia-se: "Determinações: à Financiadora de Estudos e Projetos (Finep) , à Fundação dos Economiários Federais (Funcef) , à Fundação Petrobras de Seguridade Social (Petros) , à Caixa de Previdência dos Funcionários do Banco do Brasil (Previ) , à Fundação de Assistência e Previdência Social do BNDES (Fapes) e ao BB Banco de Investimentos S.A. para que, individualmente, no prazo de 120 dias, contados da respectiva ciência desta deliberação, instaurem, processem e enviem ao TCU tomadas de contas especiais com vistas a apurar as irregularidades ocorridas na aplicação de recursos financeiros da respectiva entidade fechada de previdência complementar pelo Fundo de Investimento em Participações Brasil de Governança Corporativa (FIP BGC) , observando toda a documentação demandada pela Instrução Normativa TCU 71/2012, tratando/cuidando necessariamente dos seguintes aspectos:"; 
	b) em corroboração ao despacho proferido pelo Ministro-Relator à peça 54, conceder às entidades destinatárias das determinações assinadas no Acórdão 2236/2022-TCU-Plenário, incluindo-se a Financiadora de Estudos e Projetos (Finep) , e aos respectivos representantes, acesso às peças dos presentes autos, incluindo-se as peças sigilosas produzidas até a prolação desta deliberação, excetuando-se as peças 4-25;
	c) alertar as entidades e os respectivos representantes para o dever de resguardar o sigilo processual; e
	d) informar aos interessados que o presente Acórdão pode ser acessado por meio do endereço eletrônico www.tcu.gov.br/acordaos.
1. Processo TC-Processo 013.701/2019-3 (REPRESENTAÇÃO) 
	1.1. Responsável: Identidade preservada (art. 55, caput, da Lei n. 8.443/1992) .
	1.2. Interessado: Identidade preservada (art. 55, caput, da Lei n. 8.443/1992) .
	1.3. Órgão/Entidade: Banco do Brasil Banco de Investimento S.A.; Caixa de Previdência dos Funcs do Banco do Brasil; Financiadora de Estudos e Projetos; Fundação de Assistência e Previdência Social do Bndes - Fapes; Fundação dos Economiários Federais Funcef; Fundação Petrobras de Seguridade Social Petros; Postalis Instituto de Previdência Complementar; Superintendência Nacional de Previdência Complementar.
	1.4. Relator: Ministro Antonio Anastasia.
	1.5. Representante do Ministério Público: Procurador Rodrigo Medeiros de Lima.
	1.6. Unidade Técnica: Secretaria de Controle Externo do Sistema Financeiro Nacional (SecexFinan) .
	1.7. Representação legal: Claudia Marinho da Silva Viana (29224/OAB-DF) , Douglas Bontempo Gomes (30468/OAB-DF) e outros, representando Fundação dos Economiários Federais Funcef; Elísio de Azevedo Freitas (18596/OAB-PE) , representando Fundação de Assistência e Previdência Social do Bndes - Fapes; Caroline Scopel Cecatto (64878/OAB-RS) , Kamill Santana Castro e Silva (11887/OAB-MT) e outros, representando Banco do Brasil S.A. 
	1.8. Determinações/Recomendações/Orientações: não há.

Identidade preservada (art. 55, caput, da Lei n. 8.443/1992).

ANTONIO ANASTASIA

Claudia Marinho da Silva Viana (29224/OAB-DF), Douglas Bontempo Gomes (30468/OAB-DF) e outros, representando Fundação dos Economiários Federais Funcef; Elísio de Azevedo Freitas (18596/OAB-PE), representando Fundação de Assistência e Previdência Social do Bndes - Fapes; Caroline Scopel Cecatto (64878/OAB-RS), Kamill Santana Castro e Silva (11887/OAB-MT) e outros, representando Banco do Brasil S.A.

Procurador Rodrigo Medeiros de Lima.

REPRESENTAÇÃO (REPR)

Secretaria de Controle Externo do Sistema Financeiro Nacional (SecexFinan).